臺灣新竹地方法院刑事判決
                                    109年度交訴字第117號
公  訴  人  臺灣新竹地方檢察署檢察官
被      告  陳和法



上列被告因公共危險等案件，經檢察官提起公訴（109年度偵字
第3268號），被告於本院準備程序中就被訴事實為有罪之陳述，
經告以簡式審判程序意旨，並聽取公訴人、被告之意見後，裁定
改依簡式審判程序審理，並判決如下：
    主  文
乙○○犯駕駛動力交通工具血液中酒精濃度達百分之零點零五以
上因而致人重傷罪，累犯，處有期徒刑壹年肆月。
    犯罪事實及理由
一、本件犯罪事實及證據，除犯罪事實欄第6-7行應更正為「嗣
    於同日13時55分許，…」及證據部分補充被告於本院準備程
    序、審理時之自白及代行告訴人庭呈被害人丙○○之新竹國
    泰綜合醫院診斷證明書、南門綜合醫院乙種診斷證明書、醫
    療財團法人臺灣區煤礦業基金會臺灣礦工醫院乙種診斷書、
    三軍總醫院附設基隆民眾診療處診斷證明書、衛生福利部基
    隆醫院診斷證明書外，餘均引用檢察官起訴書之記載（如附
    件）。
二、論罪科刑：
㈠、核被告所為，係犯刑法第185條之3第2項後段之駕駛動力交
    通工具血液中酒精濃度達百分之零點零五以上因而致人重傷
    罪。被告有起訴書事實欄所載前科紀錄，有臺灣高等法院被
    告前案紀錄表在卷可稽，於徒刑執行完畢後五年內又故意再
    犯有期徒刑以上之本罪，為累犯；另審酌釋字第775號解釋
    意旨，參以被告構成累犯之前案亦係犯公共危險案件，且屢
    因酒後駕車之公共危險案件經法院判處罪刑執行完畢，竟再
    次為本件酒後駕車犯行，顯然忽視法律禁令，對刑罰反應力
    薄弱，爰依刑法第47條第1項規定加重其刑。又被告肇事後
    ，於其犯罪未經有偵查犯罪職權之公務員發覺前，向前往醫
    院處理之警員坦承為肇事人而接受裁判，此有道路交通事故
    肇事人自首情形紀錄表在卷可佐，亦據被告供承明確（見偵
    卷第20頁、本院卷第54頁），被告所為符合自首之要件，爰
    依刑法第62條前段之規定減輕其刑，並依法先加重後減輕之
    。
㈡、爰以行為人之責任為基礎，審酌被告明知酒精成分對人之意
    識及反應能力均有不良影響，酒後駕車對一般往來之公眾及
    駕駛人自身皆具有高度危險性，竟漠視自己生命、身體之安
    危，亦罔顧公眾往來之安全，於服用酒類後，仍心存僥倖，
    騎乘機車行駛在道路上，造成公眾往來之危險，對交通安全
    所生之危害非微；終因飲酒致注意力、操控力及反應能力降
    低，闖越紅燈撞擊在該路口騎乘機車之被害人，致被害人受
    有重傷。審酌被告輕忽交通安全及其他用路人之生命、身體
    安全，本當嚴懲；又參以被告前已有多次公共危險前科紀錄
    ，素行非佳，又再犯本案，顯然未知警惕。另念其於本院審
    理時坦承犯行之犯後態度，現賠償被害人家屬新台幣10萬元
    ，有被告陳報狀及本院公務電話紀錄等在卷可佐（見本院卷
    第85-89頁）；及衡酌被告大學畢業之教育程度、現從事營
    造業、月薪新台幣5萬餘元、需扶養2名未成年子女及高齡87
    歲老母之家庭經濟狀況、被告酒精濃度超過法定標準之程度
    等一切情狀，量處如主文所示之刑，以資懲儆。
據上論斷，應依刑事訴訟法第273條之1第1項、第299條第1項前
段、第310條之2、第454條第2項，判決如主文。
本案經檢察官劉正祥提起公訴，檢察官邱宇謙到庭執行職務。
中    華    民    國   109    年   12     月    15    日
                  刑事第九庭  法  官  卓怡君
以上正本證明與原本無異。　　　　　　　　　
如不服本判決應於收受本判決後20日內向本院提出上訴書狀，上
訴書狀應敘述具體理由。上訴書狀未敘述上訴理由者，應於上訴
期間屆滿後20日內補提理由書狀於本院(均須按他造當事人之人
數附繕本 )「切勿逕送上級法院」。
中    華    民    國   109    年   12     月    15    日
                              書記官  胡家寧
附錄本案所犯法條全文
中華民國刑法第185 條之3
駕駛動力交通工具而有下列情形之一者，處2 年以下有期徒刑，
得併科20萬元以下罰金：
一、吐氣所含酒精濃度達每公升零點二五毫克或血液中酒精濃度
    達百分之零點零五以上。
二、有前款以外之其他情事足認服用酒類或其他相類之物，致不
    能安全駕駛。
三、服用毒品、麻醉藥品或其他相類之物，致不能安全駕駛。
因而致人於死者，處3 年以上10年以下有期徒刑；致重傷者，處
1 年以上7 年以下有期徒刑。
曾犯本條或陸海空軍刑法第五十四條之罪，經有罪判決確定或經
緩起訴處分確定，於五年內再犯第一項之罪因而致人於死者，處
無期徒刑或五年以上有期徒刑；致重傷者，處三年以上十年以下
有期徒刑。

附件
臺灣新竹地方檢察署檢察官起訴書
                                     109年度偵字第3268號
　　被　　　告　乙○○　男　51歲（民國00年0月00日生）
　　　　　　　　　　　　住○○市○○區○○街000巷0號
　　　　　　　　　　　　居新竹市○區○○路000號
　　　　　　　　　　　　國民身分證統一編號：Z000000000號
上列被告因公共危險等案件，業經偵查終結，認應提起公訴，茲
將犯罪事實及證據並所犯法條分敘如下：
        犯罪事實
一、乙○○前因公共危險案件，經臺灣新竹地方法院以104年度審交
    簡字第686號判決判處有期徒刑6月確定，於民國105年5月3日
    易科罰金執行完畢。詎猶不知悔改，於108年12月16日0時許至0
    時30分許，在新竹市○區○○路000號居所飲用酒類後，吐氣所
    含酒精濃度已逾每公升0.25毫克，仍於同日7時許，騎乘車牌號
    碼000-0000號重型機車上路。嗣於同日14時許，乙○○騎車沿新
    竹市東區寶山路由東往西方向行駛，行經新竹市東區寶山路與
    高翠路口時，本應注意行車速度，依速限標誌或標線之規定
    ，亦應注意行駛至交岔路口，其行進、轉彎應遵守燈光號誌
    ，而依當時情況，並無不能注意之情事，竟疏未注意，於路口
    號誌轉為紅燈後，仍貿然以超過該路段速限50公里之速度通過
    該路口。適有丙○○騎乘車牌號碼000-000號重型機車自上開路
    口機慢車左轉待轉區停等號誌後由北往南方向起步直行往高
    翠路時，因閃避不及而發生碰撞，致受有頭部外傷合併顱骨
    骨折、急性硬腦膜下出血、急性硬腦膜上出血及顱內出血、
    左側第2至9肋骨骨折併血胸、左鎖骨骨折、遲發性顱內出血
    、腦出血合併四肢癱瘓等重傷害。嗣經警到場處理，並請新
    竹國泰綜合醫院對乙○○抽血檢驗，測得乙○○血液中酒精濃度達
    207mg/dl（換算成吐氣酒精濃度值為1.035mg/L）而查獲。
二、案經代行告訴人甲○○告訴及新竹市警察局第二分局報告偵辦
    。
        證據並所犯法條
一、證據清單及待證事實：
編號 證據名稱 待證事實  ㈠ 被告乙○○於偵查中之自白。 證明全部犯罪事實。   ㈡ 證人甲○○於偵訊中之證述。 證明被害人丙○○因上開交通事故而受有重傷害且無法言語之事實。  ㈢ 新竹國泰綜合醫院檢驗報告緊急生化驗血單。 證明被告肇事後血液中酒精濃度達207mg/dl之事實。  ㈣ 新竹國泰綜合醫院診斷證明書、三軍總醫院附設基隆民眾診療服務處診斷證明書、三軍總醫院附設基隆民眾診療服務處109年6月16日院三基隆字第1090000465號函文。 證明被害人受有重傷害且無法言語之事實。  ㈤ 道路交通事故現場圖、道路交通事故調查報告表㈠㈡、現場照片、監視器畫面畫照片及光碟。 佐證上開犯罪事實。  ㈥ 交通部公路總局新竹區監理所竹苗區車輛行車事故鑑定會竹苗區0000000案鑑定意見書。 佐證上開犯罪事實。 
二、核被告所為，係犯刑法第185條之3第2項後段之不能安全駕
    駛動力交通工具致人重傷罪嫌。又被告曾受有期徒刑之執行
    完畢，有本署刑案資料查註紀錄表在卷可參，其於5年內故意再
    犯本件有期徒刑以上之罪，為累犯，請依刑法第47條第1項規
    定加重其刑。
三、依刑事訴訟法第251條第1項提起公訴。
　　此　致
臺灣新竹地方法院
中　　華　　民　　國　 109　　年　　7 　　月　　31　　日
　　　　　　　　　　　　　　  檢  察  官  劉  正  祥
本件證明與原本無異
中　　華　　民　　國　 109　　年　　8 　　月　　27　　日
                              書  記  官  許  立  青

所犯法條
刑法第185條之3
駕駛動力交通工具而有下列情形之一者，處 2 年以下有期徒刑
，得併科 20 萬元以下罰金：
一、吐氣所含酒精濃度達每公升零點二五毫克或血液中酒精濃度
    達百分之零點零五以上。
二、有前款以外之其他情事足認服用酒類或其他相類之物，致不
    能安全駕駛。
三、服用毒品、麻醉藥品或其他相類之物，致不能安全駕駛。
因而致人於死者，處 3 年以上 10 年以下有期徒刑；致重傷者
，處 1 年以上 7 年以下有期徒刑。
曾犯本條或陸海空軍刑法第 54 條之罪，經有罪判決確定或經緩
起訴處分確定，於五年內再犯第 1 項之罪因而致人於死者，處
無期徒刑或 5 年以上有期徒刑；致重傷者，處 3 年以上 10 年
以下有期徒刑。